臺灣新竹地方法院民事裁定　　　　　　　　　　　　　九十三年度簡上字第九八號
　　抗　告　人　丁○○
　　　　　　　　甲○○
　　　　　　　　乙○○○
　　相　對　人　丙○○
右當事人間請求侵權行為損害賠償等事件，抗告人對於中華民國九十三年九月三十日
本院竹北簡易庭九十三年度竹北簡字第二四０號民事裁定提起抗告，本院裁定如左：
    主      文
抗告駁回。
抗告費用由抗告人負擔。
    理      由
一、本件抗告意旨略以：查抗告人與相對人間因共有土地分割案，產權不清，相對人
    復築圍牆，阻礙他人進出土地，是相對人顯有侵害抗告人之行為。又相對人於第
    一審開庭前，便以威迫訴外人許維演、許美雲、許許堂等人之房舍，以違建為由
    聲稱都調查清楚，準備好文件，若不撤回起訴，便要舉報拆除他人之房舍，使得
    他人心生害怕，才不敢出庭應訊或撤回起訴，現已排除困難，即可應訊。且兩造
    間就坐落新竹縣新埔鎮○○段一九一之一地號土地根本無分管之協議，詎相對人
    卻主張兩造間就上開土地曾有分管之協議，惟未見相對人舉證以實其說，至訴外
    人吳錦堂雖出面指稱曾有分管協議，惟亦缺乏原始物證，亦非原始事發之當事人
    ，應屬空口無憑，或許有其他無奈原因參雜其中，應不足採。是相對人「虛捏」
    分管之協議言論，則缺乏分管協議為基礎之「使用現狀」自不受法律之保障。再
    者，相對人占用上開土地面積為二百八十一平方公尺，亦經另案測量屬實，顯已
    超過上開土地面積之一半即二百二十平方公尺約六十一平方公尺，均未獲得共有
    人同意使用，惟相對人卻稱是土地換土地使用，惟互換土地面積相差五至六倍之
    多，實在離譜，是相對人上開主張有失公道，顯有佔他人便宜之事實，故相對人
    未取得共有人之同意，使用上開土地，應屬侵權行為等情。
二、按當事人或代理人應於書狀內簽名或蓋章，其以指印代簽名者，應由他人代書姓
    名，記明事由並簽名；又原告之訴，起訴不合程式或不備其他要件，依其情形可
    以補正，經審判長定期間命其補正而不補正者，法院應裁定駁回之，此為民事訴
    訟法第一百十七條、第二百四十九條第一項第六款所明定。
三、查本件抗告人於原審法院起訴時，雖於起訴狀末以電腦列印抗告人之姓名，惟未
    據抗告人簽名或蓋章，經原審於民國九十三年六月二十五日裁定命抗告人於收受
    裁定後五日內補正起訴狀內之簽名或蓋章，逾期駁回其訴，該項裁定已分別於九
    十三年六月三十日、七月十三日送達予抗告人，有送達證書附卷可憑，嗣原審於
    九十三年九月三十日以裁定駁回抗告人之起訴時，抗告人迄未於起訴狀內補正簽
    名或蓋章，揆之前揭規定，原審駁回抗告人之訴，於法即無不合。至抗告人所提
    上開抗告事由，均涉及其訴實體上有無理由之判斷，顯須訴訟上程序要件完備後
    方得斟酌，故本件抗告意旨仍執實體法律關係之事由，藉以指摘原裁定不當，求
    予廢棄原裁定，為無理由，應駁回其抗告。
四、據上論結，本件抗告為無理由，依民事訴訟法第四百三十六條之一第三項、第四
    百九十二條第一項、第九十五條、第七十八條，裁定如主文。
中　　　華　　　民　　　國　　九十三　　年　　十二　　　月　 二十 　　日
                                    臺灣新竹地方法院民事第二庭
                                        審判長法官　蔡孟芳
                                              法官　楊數盈
                                              法官　王佳惠
右為正本係照原本作成。
不得再抗告。
                                        法院書記官　林淑瑜
中　　　華　　　民　　　國　九十三　　年　　十二　　月　　二十　　日
